sl-SI: Material korpusa bonga: Akril; Steklena vlakna; Kovina; Sintetika; Les; Drugo
fr: Matériau du fût de bongo: Acrylique; Fibre de verre; Métal; Synthétique; Bois; Autre
it: materiale del guscio di bongo: Acrilico; Fibra di vetro; Metallo; Sintetico; Legno; Altro
el: Υλικό κελύφους Bongo: Ακρυλικό; Fiberglass; Μέταλλο; Συνθετικό; Ξύλο; Άλλο
ro-RO: Materialul cartușului de bongo: Acril; Fibră de sticlă; Metal; Sintetic; Lemn; Altele
ru: Материал барабанов бонго: Акрил; Стекловолокно; Металл; Синтетика; Дерево; Другое
pt-PT: Material da concha do bongo: Acrílico; Fibra de vidro; Metal; Sintético; Madeira; Outro
th: วัสดุตัวกลองบองโก: อะคริลิก; ไฟเบอร์กลาส; โลหะ; สังเคราะห์; ไม้; อื่นๆ
de: Material der Bongo-Kessel: Acryl; Glasfaser; Metall; Synthetisch; Holz; Sonstige
nb: Bongo-skallmateriale: Akryl; Glassfiber; Metall; Syntetisk; Tre; Annet
pt-BR: Material da concha do bongô: Acrílico; Fibra de vidro; Metal; Sintético; Madeira; Outros
pl: Materiał korpusu bongosów: Akryl; Włókno szklane; Metal; Tworzywo sztuczne; Drewno; Inne
ja: ボンゴのシェル素材: アクリル; グラスファイバー; 金属; 合成素材; 木材; その他
es: Material de la concha del bongo: Acrílico; Fibra de vidrio; Metal; Sintético; Madera; Otro
da: Bongo-skalmateriale: Akryl; Glasfiber; Metal; Syntetisk; Træ; Andet
sv: Bongons skalmaterial: Akryl; Glasfiber; Metall; Syntet; Trä; Annat
en: Bongo shell material: Acrylic; Fiberglass; Metal; Synthetic; Wood; Other
fi: Bongojen runkomateriaali: Akryyli; Lasikuitu; Metalli; Synteettinen; Puu; Muu
hu: Bongótest anyaga: Akril; Üvegszál; Fém; Szintetikus; Fa; Egyéb
ko: 봉고 쉘 소재: 아크릴; 파이버글라스; 금속; 합성 소재; 목재; 기타
vi: Chất liệu vỏ trống bongo: Acrylic; Sợi thủy tinh; Kim loại; Vật liệu tổng hợp; Gỗ; Khác
hr-HR: Materijal školjke bonga: Akril; Stakloplastika; Metal; Sintetika; Drvo; Ostalo
zh-TW: 邦哥鼓肚材質: 壓克力; 玻璃纖維; 金屬; 合成材質; 木材; 其他
nl: Bongo shell materiaal: Acryl; Glasvezel; Metaal; Synthetisch; Hout; Overige
zh-CN: 邦戈鼓鼓腔材质: 亚克力; 玻璃纤维; 金属; 合成材料; 木质; 其他
cs: Materiál korpusu bonga: Akryl; Sklolaminát; Kov; Syntetika; Dřevo; Jiné
lt-LT: Bongo korpuso medžiaga: Akrilas; Stiklo pluoštas; Metalas; Sintetika; Mediena; Kita
tr: Bongo gövde malzemesi: Akrilik; Cam elyafı; Metal; Sentetik; Ahşap; Diğer
bg-BG: Материал на корпуса на бонго: Акрил; Фибростъкло; Метал; Синтетичен материал; Дърво; Друго
sk-SK: Materiál korpusu bonga: Akryl; Sklolaminát; Kov; Syntetika; Drevo; Iné